臺灣高雄地方法院刑事判決　　　　　　　96年度訴字第4049號
公　訴　人　臺灣高雄地方法院檢察署檢察官
被　　　告　乙○○
　　　　　　　　　　　1號
　　　　　　　　　　（在臺灣高雄第二監獄受刑中）
上列被告因違反毒品危害防制條例案件，經檢察官提起公訴（96
年度毒偵字第8107號），嗣因被告就被訴事實為有罪之陳述，經
本院告知簡式審判程序意旨，並聽取公訴人及被告之意見後，本
院合議庭裁定由受命法官獨任依簡式審判程序審理，判決如下：
    主  文
乙○○施用第一級毒品，累犯，處有期徒刑玖月。
    事  實
一、乙○○前於民國90年間因施用毒品案件，經本院以90年度毒
    聲字第48號裁定送觀察、勒戒後，認有繼續施用毒品傾向，
    再經本院以90年度毒聲字第787 號裁定令入戒治處所施以強
    制戒治，於戒治期間表現良好，經本院以90年度毒聲字第43
    30號裁定停止戒治，所餘戒治期間並付保護管束，嗣於91年
    2 月1 日執行完畢，並經臺灣高雄地方法院檢察署檢察官於
    91年2 月20日以91年度戒毒偵字第155 號為不起訴處分確定
    。嗣於前開觀察、勒戒及強制戒治執行完畢後5 年內，又基
    於施用第一級毒品海洛因之概括犯意，自92年6 月14日13時
    30分回溯24小時內某時起至同年10月13日18時許止，連續在
    其住處及高雄縣梓官鄉赤崁海邊某處等地，施用海洛因多次
    ，並經本院以92年度訴字第2631 號判決判處有期徒刑1 年2
    月確定。被告另於93年間因違反毒品危害防制條例案件，經
    本院分別以93年度易字第8 號、93年度訴字第1587號判決分
    別判處有期徒刑5 月、10月確定，上開違反毒品危害防制條
    例案件1 年2 月、5 月之宣告刑並經本院以93年度聲字第17
    84號裁定定應執行有期徒刑1 年6 月確定，與上開有期徒刑
    10月之宣告刑接續執行後，於95年3 月14日縮短刑期假釋付
    保護管束，於95年10月21日保護管束期滿、假釋未經撤銷視
    為執行完畢。詎仍不知戒絕毒癮，明知海洛因係毒品危害防
    制條例第2 條第2 項第1 款所明定之第一級毒品，不得持有
    及施用，竟基於施用第一級毒品海洛因之犯意，於96 年7月
    28日上午9 時30分許，在其位於高雄縣梓官鄉○○村○○○
    路389 巷2 之1 號住處房間內，以將第一級毒品海洛因摻水
    置於注射針筒內施打身體之方式，施用第一級毒品海洛因1
    次，嗣於96年7 月31日，因另涉犯竊盜案件為警查獲，經其
    同意採集尿液送驗，檢驗結果呈海洛因代謝物嗎啡陽性反應
    ，始悉上情。
二、案經高雄縣政府警察局岡山分局報請臺灣高雄地方法院檢察
    署檢察官偵查起訴。
    理  由
一、按本件被告乙○○所犯係死刑、無期徒刑、最輕本刑為3 年
    以上有期徒刑以外之罪，其於準備程序就前揭被訴事實為有
    罪之陳述，經受命法官告知簡式審判程序之旨，並聽取其與
    公訴人之意見後，本院認無不得或不宜改依簡式審判程序進
    行之處，爰依刑事訴訟法第273 條之1 第1 項、第284 條之
    1 ，裁定本件由受命法官獨任進行簡式審判程序，合先敘明
    。
二、上開犯罪事實，業經被告乙○○於警詢及本院審理時坦承不
    諱，且被告為警查獲後，於96年7 月31日22時5 分許所採集
    之尿液，經送驗結果，呈嗎啡陽性反應，此有臺灣檢驗科技
    股份有限公司96年8 月15日報告編號KＺ000000000000號濫用
    藥物尿液檢驗報告、高雄縣政府警察局岡山分局赤崁派出所
    毒品案件嫌犯尿液採證檢驗對照表各1 份附卷可稽。是被告
    上揭出於任意性之自白與事實相符，應堪採為被告有罪之證
    據，則被告施用第一級毒品海洛因1 次之犯行，堪以認定。
三、被告乙○○前因施用毒品案件，經本院以90年度毒聲字第48
    號裁定送觀察、勒戒後，認有繼續施用毒品傾向，再經本院
    以90年度毒聲字第787 號裁定令入戒治處所施以強制戒治，
    於戒治期間表現良好，經本院以90年度毒聲字第43 30 號裁
    定停止戒治，所餘戒治期間並付保護管束，嗣於91年2 月1
    日執行完畢，並經臺灣高雄地方法院檢察署檢察官於91年2
    月20日以91年度戒毒偵字第155 號為不起訴處分確定。嗣於
    前開觀察、勒戒及強制戒治執行完畢後5 年內，又基於施用
    第一級毒品海洛因之概括犯意，自92年6 月14日13時30分回
    溯24小時內某時起至同年10月13日18時許止，連續在其住處
    及高雄縣梓官鄉赤崁海邊某處等地，施用海洛因多次，並經
    本院以93年度上訴字第91號判決判處有期徒刑1 年2 月確定
    ，此有本院院內索引卡紀錄表報表、臺灣高等法院被告前案
    紀錄表各1 紙在卷足參，是被告於觀察、勒戒及強制戒治執
    行完畢後5 年內已經再犯，而被依法追訴處罰，本件被訴犯
    罪事實雖為初犯觀察、勒戒執行完畢釋放5 年後，然與毒品
    危害防制條例第20條第3 項規定之「5 年後再犯」之情形有
    別，且因已於「5 年內再犯」，顯見其再犯率甚高，原實施
    觀察、勒戒，已無法收其實效，而無5 年戒斷期之存在，自
    無再經觀察、勒戒及強制戒治之必要，應得逕行追訴處罰。
    亦即5 年期間之計算，係指相鄰之前後2 次施用毒品時間之
    間隔而言（最高法院95年度台非字第65號判決意旨參照）。
四、核被告乙○○所為，係犯毒品危害防制條例第10條第1 項之
    施用第一級毒品罪。被告施用毒品前之持有毒品行為，本應
    以持有毒品罪論，惟持有後進而施用，其持有之低度行為應
    被施用之高度行為所吸收，故不再另論其持有毒品罪。被告
    前於93年間因違反毒品危害防制條例案件，經本院分別以92
    年度訴字第2631號、93年度易字第8 號、93年度訴字第1587
    號判決分別判處有期徒刑1 年2 月、5 月、10月確定，上開
    違反毒品危害防制條例案件1 年2 月、5 月之宣告刑並經本
    院以93年度聲字第1784號裁定定應執行有期徒刑1 年6 月確
    定，與上開有期徒刑10月之宣告刑接續執行後，於95年3 月
    14日縮短刑期假釋付保護管束，於95年10月21日保護管束期
    滿、假釋未經撤銷視為執行完畢之事實，有臺灣高等法院被
    告前案紀錄表1 份在卷可參，其受有期徒刑之執行完畢後，
    5 年以內故意再犯本件有期徒刑以上之罪，為累犯，應依刑
    法第47條第1 項之規定，加重其刑。爰審酌被告經觀察、勒
    戒、強制戒治及經刑事處罰後，仍不知戒惕，再次施用，無
    視於毒品對於自身健康之戕害及國家對於杜絕毒品犯罪之禁
    令，再次施用毒品，惡性非輕，然念及坦承犯行及所犯為自
    戕行為等一切情狀，量處如主文所示之刑。
據上論斷，應依刑事訴訟法第273 條之1 第1 項、第284 條之1
、第299 條第1 項前段，毒品危害防制條例第10條第1 項，刑法
第11條前段、第47條第1 項，判決如主文。
本案經檢察官甲○○到庭執行職務。
中　　華　　民　　國　　96　　年　　10　　月　　31　　日
                  鳳山刑事第一庭      法　官  林芳華
以上正本證明與原本無異。
如不服本判決應於收受本判決後10日內向本院提出上訴書狀，並
應敘述具體理由，如未敘述上訴理由者，應於上訴期間屆滿後20
日內補提理由書狀於本院（均須按他造當事人之人數附繕本）「
切勿逕送上級法院」。
中　　華　　民　　國　　96　　年　　10　　月　　31　　日
　　　　　　　　　　　　　　　　　    書記官  黃靖媛
附錄本案論罪科刑法條
毒品危害防制條例第10條第1項
施用第一級毒品者，處 6 月以上 5 年以下有期徒刑。
